【裁判字號】    99,易,65
【裁判日期】    990714
【裁判案由】    違反家庭暴力防治法等
【裁判全文】
臺灣澎湖地方法院刑事判決                99年度易字第65號
公  訴  人  臺灣澎湖地方法院檢察署檢察官
被      告  乙○○
上列被告因違反家庭暴力防治法等案件，經檢察官提起公訴（99
年度偵字第135號、第276號、第363號），本院判決如下：
    主    文
乙○○犯恐嚇致生危害安全罪，計貳罪，均累犯，各處拘役拾伍
日，如易科罰金，均以新臺幣壹仟元折算壹日。又犯違反保護令
罪，累犯，處拘役拾伍日，如易科罰金，以新臺幣壹仟元折算壹
日。應執行拘役參拾日，如易科罰金，以新臺幣壹仟元折算壹日
。
乙○○被訴毀損部分，均公訴不受理。
    事    實
一、乙○○前因詐欺案件，經臺灣基隆地方法院判處有期徒刑1
    年，減為有期徒刑6月確定，甫於民國98年10月28日執行完
    畢。
二、乙○○、甲○○前為同居男女朋友，有事實上之夫妻關係，
    屬於家庭暴力防治法第3條第2款所定之家庭成員關係。詎乙
    ○○有下列行為：
  (一)於98年12月23日8時30分許，在甲○○澎湖縣馬公石泉里1之
    128號住處，因向甲○○索討金錢遭拒，心生不滿，竟基於
    恐嚇之犯意，對甲○○恫稱：「不給沒關係，要殺死妳。」
    等語，使甲○○心生畏懼。甲○○嗣後因故外出，乙○○又
    於同日14時30分許，另基於恐嚇之故意，自馬公市石泉里「
    石泉小吃部」撥打電話向甲○○恫稱：「若妳不馬上回家，
    我就拿刀殺死妳。」，致使甲○○心生畏懼。
  (二)本院家事法庭因認乙○○對甲○○有家庭暴力行為，於99年
    3月10日，依家庭暴力防治法之規定，以99年度家護字第8號
    民事通常保護令，裁定令乙○○不得對甲○○實施身體或精
    神上不法侵害行為、不得直接或間接對甲○○為騷擾行為，
    該保護令之有效期間為1年，乙○○於99年3月17日收受上開
    民事保護令，確已知悉該保護令之內容。詎仍不予遵守，基
    於違反前開通常保護令之犯意，於99年4月17日7時30分許，
    因不滿甲○○未準備早餐，對甲○○辱罵「幹妳娘」等語，
    而對甲○○實施精神上不法侵害，已違反本院所核發之上開
    民事通常保護令。
三、案經甲○○訴由澎湖縣政府警察局馬公分局報請臺灣澎湖地
    方法院檢察署檢察官偵查起訴。
    理    由
一、按被告以外之人於審判外之陳述雖不符刑事訴訟法第159 條
    之1至之4等條文之規定，而經當事人於審判程序同意作為證
    據，法院審酌該言詞陳述或書面陳述作成時之情況，認為適
    當者，亦得為證據；當事人、代理人或辯護人於法院調查證
    據時，知有刑事訴訟法第159條第1項不得為證據之情形，而
    未於言詞辯論終結前聲明異議者，視為有前項之同意，刑事
    訴訟法第159條之5亦定有明文。本件證人甲○○於警詢、偵
    查中之陳述，其性質雖屬傳聞證據，惟並無符合刑事訴訟法
    第159條之1至之4等前四條之情形，但其所為之上開筆錄，
    本院審理時予以提示並告以要旨，且各經檢察官及被告表示
    意見，當事人已知上述筆錄屬傳聞證據，且均未於言詞辯論
    終結前對該等筆錄內容異議，依上開規定，證人上開證言，
    已擬制同意有證據能力。
二、訊據被告乙○○固不否認於98年12月23日撥打電話給甲○○
    ，惟矢口否認上開犯行，辯稱：98年12月23日當天，甲○○
    害伊跟朋友吵架，伊才打電話叫甲○○回家理論，並無恐嚇
    ；並未於99年4月17日辱罵甲○○三字經云云。經查：
  (一)被告與被害人甲○○前為事實上夫妻關係，又被告前因對被
    害人有家庭暴力行為，甫經本院於99年3月10日核發99年度
    家護字第8號民事通常保護令，命被告不得對被害人實施身
    體或精神上不法侵害之行為、不得直接或間接對被害人騷擾
    ，有效期間1年，並經被告於99年3月17日收受等情，業據本
    院調閱本院99年度家護字第8號民事保護令卷宗查明無訛。
    上開事實，堪以認定。
  (二)被告雖否認上開犯行，但被害人迭於警詢、偵查及本院審理
    時指述明確，且前後一致。本院斟酌被告自陳於98年12 月
    23日對被害人有所不滿，並曾撥打電話要被害人回家理論；
    另被害人於當日18時35分許，即前往文澳派出所報警處理等
    情，堪認被告當日確各有以「不給沒關係，要殺死妳。」、
    「若妳不馬上回家，我就拿刀殺死妳。」等語恫嚇被害人。
    又被告於偵查中自陳：99年4月17日上午，有以口頭禪三字
    經罵被害人（偵查卷第16頁）等語，堪認被告確於收受保護
    令後，仍對被害人施以精神上不法之侵害。被告所辯，無非
    事後卸責之詞，不足採信。本案事證明確，被告上開犯行堪
    以認定。
三、核被告乙○○於98年12月23日所為，均係犯刑法第305條之
    恐嚇致生危害安全罪；於99年4月17日所為，則係犯家庭暴
    力防治法第61條第1款之違反保護令罪。被告所犯2次恐嚇罪
    及違反保護令罪，犯意各別，行為不同，應予分論併罰。又
    被告前因詐欺案件，經臺灣基隆地方法院判處有期徒刑1年
    ，減為有期徒刑6月確定，甫於98年10月28日執行完畢，有
    臺灣高等法院被告前案紀錄表在卷可按，其於受徒刑之執行
    完畢後，5年以內故意再犯本件有期徒刑以上之罪，均為累
    犯，應依刑法第47條第1項之規定，均各加重其刑。本院審
    酌被告僅因細故，對被害人任意施以家庭暴力，使被害人心
    生畏懼，造成被害人心理上創傷，又其收受本院民事通常保
    護令後，明知不得對其被害人實施身體或精神上之不法侵害
    之行為，竟再度違反保護令，顯然漠視法律，及其犯後態度
    等一切具體情狀，量處如主文所示之刑，並諭知易科罰金折
    算標準，及定其應執行之刑暨易科罰金之折算標準。
四、公訴意旨另以：被告於98年12月23日17時45分許，基於毀損
    之故意，徒手擊破甲○○住處大門玻璃；又於99年2月4日0
    時30分許，基於毀損之故意，在甲○○住處外，騎乘機車衝
    撞甲○○所有之機車，致該車受損，因認被告另涉刑法第
    354條之毀損罪嫌。惟告訴乃論之罪，告訴人於第一審辯論
    終結前得撤回其告訴；又告訴經撤回者，應諭知不受理之判
    決，刑事訴訟法第238條第1項、第303條第3款分別定有明文
    。經查：被告所涉之刑法第354條毀損罪嫌，依同法第357條
    之規定，須告訴乃論。茲據告訴人甲○○撤回告訴，有審理
    筆錄可稽，依照首開說明，就此部分諭知不受理判決。
據上論斷，應依刑事訴訟法第299條第1項前段、第303條第3款，
家庭暴力防治法第61條第1款，刑法第11條前段、第305條、第47
條第1項、第51條第6款、第41條第1項前段，刑法施行法第1條之
1，判決如主文。
本案經檢察官陳頤安到庭執行職務。
中    華    民    國    99    年    7    月    14    日
                        刑事庭  法  官  李宛玲
以上正本證明與原本無異。
如不服本判決應於收受判決後10日內向本院提出上訴書狀，並應
敘述具體理由；其未敘述上訴理由者，應於上訴期間屆滿後20日
內向本院補提理由書（均須按他造當事人之人數附繕本）「切勿
逕送上級法院」。
中    華    民    國    99    年    7    月    14    日
                                書記官  莊茹茵
附錄本件判決論罪科刑法條：
家庭暴力防治法第61條第1款：
違反法院依第14條第1項、第16條第3項所為之下列裁定者，為本
法所稱違反保護令罪，處3年以下有期徒刑、拘役或科或併科新
臺幣10萬元以下罰金：
一、禁止實施家庭暴力。
刑法第305條：
以加害生命、身體、自由、名譽、財產之事，恐嚇他人致生危害
於安全者，處2年以下有期徒刑、拘役或3百元以下罰金。

司法院資訊處製作；財團法人民間司法改革基金會備份。
